臺灣臺中地方法院刑事判決
110年度訴字第971號
110年度訴字第1129號
公  訴  人  臺灣臺中地方檢察署檢察官
被      告  吳可芯


            許念慈




            李惠雅



            武文娟


            曾毓鈞



上列被告因傷害等案件，經檢察官提起公訴（109年度偵字第340
23號）及追加起訴（110年度偵緝字第750號），本院判決如下：
    主    文
吳可芯、許念慈、李惠雅、武文娟、曾毓鈞均公訴不受理。
    理    由
一、起訴及追加起訴意旨略以：被告吳可芯、許念慈、李惠雅及
    武文娟係同事。被告吳可芯、許念慈、李惠雅於民國109年6
    月29日凌晨3時30分許，在臺中市○○區○○○街00號九龍理容KT
    V店內，酒後因細故發生爭執而相互心生不滿，被告吳可芯
    竟基於傷害之犯意，與告訴人即被告許念慈、李惠雅拉扯、
    推擠及扭打，致告訴人即被告許念慈受有頭部挫傷、顏面擦
    挫傷及四肢多處擦挫傷之傷害；告訴人即被告李惠雅則受有
    頭部疼痛、頭皮挫傷之傷害。被告許念慈、李惠雅、武文娟
    與被告即九龍理容KTV客人曾毓鈞（原名曾泓鈞）則基於傷
    害之犯意聯絡，被告許念慈、李惠雅、武文娟與告訴人即被
    告吳可芯拉扯、推擠及扭打，被告許念慈復拉扯告訴人即被
    告吳可芯之頭髮在地上拖行；被告曾毓鈞則先後徒手及持木
    椅毆打告訴人即被告吳可芯，致告訴人即被告吳可芯受有頭
    皮開放性傷口（4.5公分）、顏面、軀幹及四肢多處擦挫傷
    之傷害，因認被告5人均涉犯刑法第277條第1項之傷害罪嫌
    等語。
二、按告訴乃論之罪，告訴人於第一審辯論終結前得撤回其告訴
    ；又告訴經撤回者，法院應諭知不受理之判決，並得不經言
    詞辯論為之，刑事訴訟法第238條第1項、第303條第3款及第
    307條分別定有明文。
三、經查，本案被告5人經檢察官提起公訴，認其等均涉犯刑法
    第277條第1項之傷害罪，依刑法第287條之規定，須告訴乃
    論。茲因告訴人即被告吳可芯、許念慈、李惠雅均於111年4
    月28日即本院審判中具狀撤回上開告訴，有聲請撤回告訴狀
    2份附卷可稽（見本院110訴971卷第195頁、110訴1129卷第1
    19頁），依前開規定，爰不經言詞辯論，逕為諭知不受理之
    判決。
四、至被告吳可芯被訴竊盜部分，由本院另行審結，附此敘明。
據上論斷，應依刑事訴訟法第303條第3款、第307條，判決如主
文。
本案經檢察官黃政揚提起公訴及追加起訴。
中　　華　　民　　國　　111 　年　　5 　　月　　12　　日
                  刑事第五庭  審判長法  官  唐中興
　　　　　　　　　
　　　　　　　　　                  法  官  李怡真
　　　　　　　　　
　　　　　　　　　                  法  官  黃世誠
以上正本證明與原本無異。
如不服本判決應於收受送達後20日內向本院提出上訴書狀，並應
敘述具體理由；其未敘述上訴之理由者，應於上訴期間屆滿後20
日內向本院補提理由書（均須按他造當事人之人數附繕本）「切
勿逕送上級法院」。
告訴人或被害人如不服判決，應備理由具狀向檢察官請求上訴，
上訴期間之計算，以檢察官收受判決正本之日起算。
                                    書記官  楊均謙
中　　華　　民　　國　　111 　年　　5 　　月　　12　　日